臺灣嘉義地方法院民事判決
                                    109年度嘉簡字第160號
原      告  周木樹  

訴訟代理人  邱創典律師
            邱皇錡律師
            丁詠純律師
被      告  周杰    
            周泰瑞  
            王周疋  
            周明志  
            葉周玉合
            蔡為丞  

            蔡雅雯  
上列當事人間請求拆屋還地事件，本院於民國109年12月23日言
詞辯論終結，判決如下：
    主      文
一、被告周杰應將坐落嘉義縣○○鄉○○○段000○00地號土地上，如
    嘉義縣竹崎地政事務所民國109年8月3日複丈成果圖代號乙
    、丙、丁所示部分的地上物拆除，並將上開土地返還原告及
    其他共有人。
二、被告周泰瑞、王周疋、周明志、葉周玉合、蔡為丞、蔡雅雯
    應將坐落嘉義縣○○鄉○○○段000○00地號土地上，如嘉義縣竹
    崎地政事務所民國109年8月3日複丈成果圖代號甲所示部分
    的地上物拆除，並將上開土地返還原告及其他共有人。
三、訴訟費用由被告周杰負擔百分之53，被告周泰瑞、王周疋、
    周明志、葉周玉合、蔡為丞、蔡雅雯連帶負擔百分之47。
四、本判決第1項可以假執行，但被告周杰如果以新臺幣（下同
    ）245,028元為原告預供擔保，可以免為假執行。
五、本判決第2項可以假執行，但被告被告周泰瑞、王周疋、周
    明志、葉周玉合、蔡為丞、蔡雅雯如果以217,008元為原告
    預供擔保，可以免為假執行。
    事實及理由
一、被告王周疋、周明志、葉周玉合、蔡為丞、蔡雅雯沒有在言
    詞辯論期日出庭，且沒有民事訴訟法第386條各款規定的情
    形，所以本院依原告的聲請，在只有原告一方到場辯論情形
    下作成判決。
二、原告主張：
（一）坐落嘉義縣○○鄉○○○段○○○○○段○000○00地號土地（下稱系
      爭土地）是原告及訴外人周素英、周素梅、周明貴公同共
      有，前經本院106年度訴字第329號民事判決分割自同段33
      2地號土地而來。依照嘉義縣竹崎地政事務所民國109年8
      月3日複丈成果圖（下稱附圖）所示代號甲乙丙丁部分的
      房屋及水塔無權占用到系爭土地，其中代號代號乙丙丁部
      分的地上物（下合稱系爭地上物）所有人為被告周杰，代
      號甲部分房屋（下稱系爭房屋）為周田所有，而周田於10
      2年1月12日死亡，其繼承人有被告王周疋、周明志、葉周
      玉合、蔡為丞、蔡雅雯、周泰瑞等人，是以原告依民法第
      767條第1項前段、第821條、第828條第2項規定，請求被
      告將系爭地上物及房屋拆除，並將系爭土地返還原告及其
      他共有人。
（二）並聲明：
    ⒈被告周杰應將坐落系爭土地上如附圖所示乙部分，面積163
      .31平方公尺、丙部分面積6.99平方公尺及丁部分面積33.
      89平方公尺之地上物拆除，並將土地交還原告及其他共有
      人。
    ⒉被告王周疋、周明志、葉周玉合、周泰瑞、蔡為丞、蔡雅
      雯應將坐落系爭土地上如附圖所示甲部分，面積180.84平
      方公尺之地上物拆除，並將土地交還原告及其他共有人。
三、被告答辯：
（一）被告周杰：房屋是我母親向姑姑買的，登記在我父親名下
      ，父親過世後由我繼承，已經住了五、六十年。
（二）被告周泰瑞：檳榔宅16號房屋目前是我在居住使用，早期
      是竹造的，後來我父親周田興建目前使用的木造房屋，旁
      邊的鐵皮屋是我蓋的。我有意願跟原告談買賣等語。
（三）被告王周疋：我想向原告購買占用部分的土地。
（四）被告周明志：我弟弟周泰瑞有意跟原告談買賣。
（五）被告葉周玉合：我沒有意見，我已經出嫁了，都交給我弟
      弟周泰瑞處理。
（六）被告蔡為丞、蔡雅雯：沒有到庭表示意見，也沒有提出任
      何書狀。
四、本院得心證的理由：
（一）原告主張自己是系爭土地的所有權人，系爭土地是分割自
      同段332地號土地，系爭地上物及房屋坐落系爭土地占用
      如附圖所示甲乙丙丁部分等情形，有原告提出的系爭土地
      登記謄本為憑（本院卷第11至13頁），並經本院會同嘉義
      縣竹崎地政事務所及兩造至現場履勘，有勘驗筆錄、現場
      照片及竹崎地政事務所109年8月3日複丈成果圖在卷可稽
      （本院卷第105至109頁、第155至159頁、第219頁、第298
      至300頁），上開事實可以認定。
（二）又系爭地上物是被告周杰所有，有嘉義縣財政稅務局109
      年3月18日嘉縣財稅分字第1090201267號函暨房屋稅籍資
      料在卷可稽（本院卷第29至31頁），且為被告周杰在本院
      審理時自承在卷（本院卷第306頁）；另外系爭房屋門牌
      號碼是嘉義縣○○鄉○○村○○○00號（稅籍編號11335），原為
      訴外人周田所有，周田在102年1月12日死亡，其繼承人為
      被告王周疋、周明志、葉周玉合、蔡為丞、蔡雅雯、周泰
      瑞，有嘉義縣財政稅務局109年6月8日嘉縣財稅分字第109
      0202599號函暨房屋稅籍資料、周田除戶謄本、繼承系統
      表、繼承人戶籍謄本、現場照片為證（本院卷第119至121
      頁、第163至191頁、第267頁、第279頁）。又被告周泰瑞
      雖然在系爭房屋的前方有鐵皮增建，但是依照被告周泰瑞
      所述：鐵皮是與房屋連接，是將原本房屋的一部分圍起來
      ，僅圍三面，靠近房屋那側沒有圍，作為放置物品使用等
      語（本院卷第306至307頁），可見該增建部分使用及結構
      上已與原建物合為一體，已附合為系爭房屋的一部分，並
      有現場照片附卷可稽（本院卷第159頁）。因此，系爭房
      屋（含鐵皮增建部分）自應由周田的繼承人即被告王周疋
      、周明志、葉周玉合、蔡為丞、蔡雅雯、周泰瑞共同繼承
      取得事實上處分權。
（三）按所有人對於無權占有者，得請求返還之；對於妨害其所
      有權者，得請求除去之；又各共有人對於第三人，得就共
      有物之全部，為本於所有權之請求。但回復共有物之請求
      ，僅得為共有人全體之利益為之，民法第767條第1項、第
      821條分別有明文規定。
（四）被告周杰所有的系爭地上物，及被告王周疋、周明志、葉
      周玉合、蔡為丞、蔡雅雯、周泰瑞共有的系爭房屋占用系
      爭土地，已如前述，被告都沒有提出有權占有系爭土地的
      證明，所以，原告依據民法物上請求權規定，請求被告周
      杰應將坐落系爭土地上，如附圖編號乙丙丁所示系爭地上
      物拆除，被告王周疋、周明志、葉周玉合、蔡為丞、蔡雅
      雯、周泰瑞，應將附圖編號甲所示系爭房屋拆除，並將該
      部分土地返還土地全體共有人，自屬於有依據。
五、本件事證已經明確，兩造其餘攻擊或防禦方法及所用證據，
    經本院斟酌後，認為均不足以影響本判決之結果，不逐一論
    列，附此敘明。
六、本件是適用簡易程序所為被告敗訴的判決，依照民事訴訟法
    第389條第1項第3款規定，依職權宣告假執行。並依同法第4
    36條第2項、第392條第2項規定，依職權宣告被告預供擔保
    後，可以免為假執行。
七、訴訟費用之負擔：民事訴訟法第78條、第85條第2項。
中　　華　　民　　國　 110　　年　　1　　月　　 13　　日
                  臺灣嘉義地方法院嘉義簡易庭
                                  法　官　吳芙蓉
以上正本係照原本作成。
如對本判決上訴，須於判決送達後20日內向本庭（嘉義市○○路
000○0號）提出上訴狀（均須按他造當事人之人數附繕本）。
中　　華　　民　　國　　110 　年　　1 　　月　　13　　日
                                  書記官  葉芳如